臺灣高等法院交通事件裁定　　　　　　　　　　　　九十三年度交抗字第二六一號
　　抗　告　人
　　即受處分人　甲○○
右抗告人因違反道路交通管理處罰條例案件，不服臺灣臺北地方法院中華民國九十三
年三月九日所為裁定（九十三年度交聲更字第一號），提起抗告，本院裁定如左：
    主  文
抗告駁回。
    理  由
一本件原法院駁回抗告人聲明異議，係以抗告人自承其為二Ａ—一九七一號自用小客
  車所有人，依據證人即現場巡查員林美玉所述，以及卷附桃園縣政府九十二年九月
  二十三日府交停字第○九二○四八○七九三號函送桃園縣路邊停車繳費單存根聯，
  核對上開繳費通知單所載違規車輛牌號及顏色，均與抗告人所有前開自用小客車相
  符等情，認定抗告人所有前開自用小客車於民國九十二年二月二十五日下午一時二
  十分左右，在桃園縣龜山鄉○○○路道路收費停車處所停車未依規定繳費，經主管
  機關委託巡場收費員掣單通知而未依規遵繳，復經桃園縣警察局交通警察隊據以發
  單舉發（桃警行交停字第ＤＴ｜0000000號），抗告人雖提出申訴否認其為
  實際違規之駕駛人，但未依舉發通知單所載期限向原處分機關明白告知所謂實際駕
  駛人之確實姓名及年籍，既經原處分機關函請舉發單位調查，仍認前開被舉發車輛
  確有停車不繳費之違規行為。並以抗告人雖否認違規滯欠，辯稱：該車平日均停放
  家中、並未於前揭時、地停放收費停車處所云云，並舉證人即其夫曹廣池為證；但
  證人曹廣池證稱平日於下午六時至十時間使用前述車輛，對於本件發生於下午一時
  二十分左右之停車情形，尚不足以作何有利於抗告人之證明，無從否定證人林美玉
  所述執行路邊停車場巡查勤務所見情事。並敘明停車場法為優先於道路交通管理處
  罰條例適用之特別規定，本件停車處所之收費時間、費率、方式及滯欠效果，俱經
  桃園縣政府交通局依停車場法第十二條、第十三條、第十四條、第三十一條及行政
  程序法第一百條規定，提經地方議會審議通過公告施行，有該局桃交停字第○九三
  ○○○四二七八號函及所附公告、繳費單、告示照片等在卷可稽，應認所為相關一
  般行政處分業已合法生效，並為抗告人所應知悉，抗告人於路邊收費處所停車後，
  未見繳費通知單，即應主動查詢繳納，乃未加處理，任令逾期，主管機關以其違規
  不依規定繳費掣單舉發，程序上並無不合。因認抗告人所辯為無可採，維持原處分
  機關依據道路交通管理處罰條例第五十六條第一項第十一款規定所為裁罰處分，業
  已敘述所憑證據及認定之理由，經核於法尚無違誤。
二抗告論旨仍就業經原裁定詳予論斷之事項，指摘林美玉所為證言不實，辯稱：抗告
  人不會開車亦無駕照，系爭車輛除曹廣池下班使用之外，並未出借他人，不可能於
  舉發機關所指時間在外停放云云。惟查：系爭車輛既經證人林美玉明確指證違規，
  抗告人辯稱該車當時停放他處，乃係有利於己之積極抗辯，茍未提出確切之反證以
  供調查，尚不得任憑己見否定業已存在之違規事證。是其所舉證人曹廣池既未親見
  系爭車輛於九十二年二月二十五日下午一時二十分左右之下落，原裁定以該車違規
  滯欠停車費事證已明，抗告人經舉發後否認自己違規，又未遵照道路交通管理事件
  統一裁罰基準及處理細則陳報所謂實際駕駛人姓名年籍以憑查處，原處分機關依據
  道路交通管理處罰條例第八十五條第三項規定處罰該車所有人即抗告人，即無不合
  。至於抗告人另以證人林美玉並非警察人員，指摘原裁定理由誤認該證人為警員、
  所為掣單舉發應認具有公信力而可推定為真正之判斷不當，然查原裁定所為此部分
  論述，旨在說明林美玉不因其為執行舉發勤務之公務員而影響其證人之適格，要不
  因其身分為警察人員或其他交通稽查人員而異此判斷，亦不受原裁定贅論公法上之
  舉發行為可得推定為真正而受影響。抗告人執是求為撤銷原裁定，亦無可取。抗告
  為無理由，應予駁回。
三依道路交通案件處理辦法第二十六條，刑事訴訟法第四百十二條，裁定如主文。
中　　　華　　　民　　　國　　九十三　　年　　　四　　　月　　 十二 　　日
                              臺灣高等法院交通法庭
                                  審判長法  官　吳　　　敦
                                        法  官　梁  宏  哲
                                        法  官　林  勤  綱
右正本證明與原本無異。
不得再抗告。
                                        書記官  王  增  華
中　　　華　　　民　　　國　　九十三　　年　　　四　　　月　　 十三 　　日
